臺灣桃園地方法院刑事判決　　　　　　　　　　　　九十一年度易字第一八二二號
　　公　訴　人　臺灣桃園地方法院檢察署檢察官
　　被　　　告　己○○　男　四.
　　被　　　告　丙○○　男　三.
右列被告因竊盜案件，經檢察官提起公訴（九十一年度偵字第一０四一八號、第一六
七八二號），本院判決如左：
    主  文
己○○連續於夜間侵入有人居住之建築物竊盜，處有期徒刑壹年，扣案之螺絲起子壹
支、扳手壹支，均沒收。
丙○○共同攜帶兇器竊盜，累犯，處有期徒刑捌月，扣案之螺絲起子壹支、扳手壹支
，均沒收。
    事  實
一、丙○○前於民國八十三年間因妨害自由及違反槍砲彈藥刀械管制條例案件，經本
    院分別判處有期徒刑六月、三月，應執行有期徒刑八月，提起上訴後，經臺灣高
    等法院判決駁回上訴，又提起上訴，妨害自由罪部分經最高法院判決撤銷發回更
    審，被訴違反槍砲彈藥刀械管制條例部分判決駁回上訴確定，嗣妨害自由罪部分
    經臺灣高等法院判處有期徒刑六月，提起上訴後，經最高法院判決駁回上訴確定
    ，其中判處有期徒刑三月部分，先於八十四年十一月二十九日入監執行，指揮書
    執行完畢日期為八十五年二月二十五日，判處有期徒刑六月部分，於八十六年十
    二月十六日入監執行，指揮書執行完畢日期為八十七年五月十日，其又於八十六
    年間因違反麻醉藥品管理條例案件，經本院判處有期徒刑五月確定，接續執行，
    並於八十七年九月三十日因縮短刑期執行完畢。
二、己○○基於意圖為自己不法所有之概括犯意，先於九十一年六月二日晚上十一時
    三十分許，在桃園縣觀音鄉○○路○段五四八號前，以自備之鑰匙（已滅失），
    竊取府帥有限公司（起訴書誤載為甲○○）所有，由甲○○使用而停放在該處之
    車牌號碼Ｚ七—四六三一號自小貨車一輛，得手後，己○○復單獨駕駛該自小貨
    車，於同年月三日凌晨一時許夜間，駛至乙○○○所有位於桃園縣新屋鄉東明村
    四鄰上庄子十一之七號有人居住之網球場休息室前，先打開前已遭不詳姓名年籍
    之人破壞之鐵絲網大門後，再從該休息室後門（該後門之門鎖亦已遭不詳姓名年
    籍之人破壞）侵入該休息室內，竊取乙○○○所有放置在休息室內如附表所示物
    品，得手後，裝載於前開自小貨車上駛離現場，嗣於同日凌晨一時三十分許，行
    經桃園縣新屋鄉○○路、三民路口前，遇警巡邏示意其停車受檢，己○○卻拒絕
    停車逕自加速逃離，駛至桃園縣新屋鄉○○村○○路一一二巷十二號前，即棄車
    逃逸，旋於同路巷十五號前為警當場查獲，於同日經警移送至臺灣桃園地方法院
    檢察署檢察官訊問後，交保釋放。
三、己○○繼於九十一年九月七日上午九時許，復承前開意圖為自己不法所有之概括
    犯意，在桃園縣觀音鄉白玉村海邊，見鄭金春（起訴書誤載為戊○○）所有前經
    不詳姓名年籍之人於九十一年六月一日凌晨三時許，在桃園縣新屋鄉○○村○○
    路附近所竊取之車牌號碼ＫＨ—三六一０之自用小貨車之車門未鎖停放在該處，
    且鑰匙仍插在啟動電門上並未拔下，即竊取上開自小貨車，並將該車開回其位於
    桃園縣觀音鄉新坡村十八鄰新坡七五號之住處，因該自小貨車並未懸掛車牌，其
    竟將其所有自小客車ＫＢ—四三八八號之車牌懸掛在該自小貨車上。
四、己○○復於同年九月九日十二時許，駕駛上開竊得之自小貨車行經桃園縣觀音鄉
    藍埔村四鄰樹子腳二十三之一號丁○○所有已無人居住之房屋前（該房屋之大門
    及圍牆已遭不詳姓名年籍之人竊走），見丙○○正在該屋內之一樓持客觀上具有
    危險性之兇器螺絲起子及扳手各一支，正欲拆卸竊取屋內之鋁門窗，又承前開概
    括犯意，與丙○○共同基於意圖為自己不法所有之犯意聯絡，由其二人分持上開
    螺絲起子及扳手各一支，拆卸竊取丁○○所有之鋁門窗共二十二片，因拆卸鋁門
    窗之聲響驚動附近鄰居，經鄰居聯絡丁○○後，由丁○○會同員警前往上址，嗣
    於同日中午十二時三十分許，為警當場在上址查獲己○○及丙○○正在二樓拆卸
    鋁門窗，並扣得鑰匙一支及丙○○所有之螺絲起子、扳手各一支。
五、案經桃園縣警察局楊梅分局、大園分局分別報告臺灣桃園地方法院檢察署檢察官
    偵查起訴。
    理  由
一、右開事實，業據被告己○○、丙○○於警、偵訊及本院調查、審理時供認不諱，
    核與被害人府帥有限公司之代表人甲○○、乙○○○、鄭金春之子戊○○、丁○○分別於警訊及本院調查時所指述失竊之情節相符，復有被害人甲○○、乙○○○出具之贓物領據（保管）各一紙及被害人戊○○、丁○○出具之贓物認領保管
    單各一紙、府帥有限公司之車籍作業系統—查詢認可資料一紙、鄭金春之車輛竊
    盜、車牌失竊資料個別查詢報表－查詢車輛認可資料一紙、現場查獲照片二張（
    見九十一年度偵字第一０四一八號卷第二０頁、第二一頁）、現場照片六張（見
    九十一年度偵字第一六七八二號卷第一七頁至一九頁）、現場照片二十一張（附
    於本院卷）等在卷足憑，被告二人犯行洵堪認定，應依法論科。
二、至被告二人均辯稱：攜帶扣案之扳手及螺絲起子是因為有些鋁門窗卡住，要用扳
    手撬開，螺絲起子是要拆螺絲的，把螺絲拆下來，鋁門窗比較完整，價錢比較好
    賣。如果偷竊過程中被人發現並不會用扣案之扳手及螺絲起子抵抗，其二人並未
    攜帶兇器竊盜云云（見本院九十一年十二月十七日審判筆錄第九頁），惟按刑法
    第三百二十一條第一項第三款之攜帶兇器竊盜罪，係以行為人攜帶兇器竊盜為其
    加重條件，此所謂兇器，其種類並無限制，凡客觀上足以對人之生命、身體、安
    全構成威脅，具有危險性之兇器均屬之，且祇須行竊時攜帶此種具有危險性之兇
    器為已足，並不以攜帶之初有行兇之意圖為必要 (最高法院七十年臺上字第一六
    一三號、七十九年臺上字第五二五三號判例參照）。經查扣案之螺絲起子及扳手
    各一支，均為金屬材質所製成，且該螺絲起子之末端以及扳手之末端彎曲部分均
    呈尖銳狀，既足以供拆卸鋁門窗等大型物件使用，在客觀上自足以殺傷人生命、
    身體，顯均為具有危險性之兇器，被告己○○、丙○○雖用以拆卸竊取鋁門窗攜
    帶上開工具，並均辯稱無持以行兇之意，惟渠等之行為仍該當刑法第三百二十一
    條第一項第三款之攜帶兇器而竊盜罪，被告己○○另辯稱：伊僅持螺絲起子即為
    警查獲云云，惟查，其為警調查時已供稱：「．．．。正當我拆完地上第一片窗
    框時，警方便前往把我帶走。．．．」等語（見九十一年度偵字第一六七八二號
    卷第五頁反面），足見被告己○○當時已將窗框置於其實力支配之下，被告己○○前揭所辯，應係避重就輕之詞，被告二人上開辯解，均不足採信。
三、被告己○○於上開時、地竊取府帥有限公司及鄭金春所有之自小貨車各一部，核
    其所為係犯刑法第三百二十條第一項之普通竊盜罪，又被告己○○於夜間侵入乙○○○所有之網球場休息室竊取如附表所示物品一批之犯行部分，經查該網球場
    休息室內設有房間可供睡覺，被害人乙○○○有時也會在該休息室睡覺等情，業
    據被害人乙○○○於本院調查時證稱：「（平時有無人居住在那邊？）不一定，
    有房間可以供睡覺，我有時也會在那邊睡覺。這個地方是我所有」等語（見本院
    九十一年十二月四日訊問筆錄第三頁）明確，而「所謂有人居住之建築物，不以
    行竊時有人居住其內為必要，其居住人宿於樓上，或大樓管理員居住另室，而乘
    隙侵入其他房間行竊者，均不失為侵入有人居住之建築物行竊」（最高法院六十
    九年臺上字第一四七四號判例意旨參照），是該網球場休息室係屬於有人居住之
    建築物，公訴人認上開休息室係無人居住，容有誤會。又被告於警訊時雖供稱：
    係由被告丙○○拿扁鐵撬開大門，然後一起進入乙○○○之上開休息室行竊云云
    （見九十一年度偵字第一０四一八號卷第五頁），惟被告丙○○就涉嫌竊取乙○○○所有附表所示物品部分，經檢察官偵訊後，認為被告丙○○當時並不在現場
    ，而以九十一年度偵字第一０四一八號不起訴處分確定在案，有上開不起訴處書
    分附卷可佐，是被告己○○於警訊之供稱業與事實不符，又其所謂之扁鐵並未扣
    案，是否可供兇器使用，已非無疑，況己○○於本院審理時供稱伊係於行竊完後
    看到扁鐵，就把扁鐵撿起來當作廢鐵賣，自難僅憑被告己○○於警訊中之自白遽
    認被告己○○於行竊當時係持有兇器竊盜，核被告己○○此部分所為，係犯刑法
    第三百二十一條第一項第一款之於夜間侵入有人居住之建築物竊盜之加重竊盜罪
    ，公訴人認被告己○○持客觀上具有危險之扁鐵，侵入被害人乙○○○所有上開
    無人居住之處所行竊，係犯刑法第三百二十一條第一項第三款攜帶兇器之加重竊
    盜罪，容有未恰，併予敘明。又被告二人攜帶客觀上足以危害他人生命、身體之
    安全之螺絲起子及扳手各一支之兇器行竊，係犯刑法第三百二十一條第一項第三
    款之攜帶兇器竊盜罪，當次犯行被告二人有犯意之聯絡及行為之分擔，為共同正
    犯。被告己○○多次竊盜犯行，雖於夜間侵入有人居住之建築物竊盜、攜帶兇器
    竊盜及普通竊盜之區別，惟所犯之時間緊接，觸犯構成要件相同之罪名，顯係基
    於概括犯意為之，為連續犯，應依刑法第五十六條之規定，以一罪論，論以情節
    較重之於夜間侵入有人居住之建築物竊盜之加重竊盜罪，並加重其刑。末查被告
    丙○○前於八十六年間因違反麻醉藥品管理條例案件，經本院判處有期徒刑五月
    ，如易科罰金以三百元折算一日確定，並於八十七年九月三十日因縮縮短刑期執
    行完畢，有卷附臺灣高等法院被告全國前案紀錄表可佐，其受有期徒刑之執行完
    畢後，五年以內再犯本件有期徒刑以上之罪，為累犯，應依法加重其刑。爰分別
    審酌被告二人素行不佳，連續竊盜、行竊時持可供兇器使用之螺絲型起子及扳手
    ，竊取財物之價值，及其犯後坦承犯行，態度良好等一切情狀，分別量處如主文
    所示之刑，以示懲儆。至扣案之螺絲起子及扳手各一支，為供被告二人共同竊取
    財物所用之物，且為共同被告丙○○所有，業據被告二人陳明在卷，爰依刑法第
    三十八條第一項第二款規定宣告沒收。扣案之汽車鑰匙一支，並非被告己○○所
    有，業據被告己○○於本院調查時供陳甚明，亦非違禁物，自不得宣告沒收。
據上論斷，應依刑事訴訟法第二百九十九條第一項前段，刑法第二十八條、第五十六
條、第三百二十一條第一項第一款、第三款、第四十七條、第三十八條第一項第二款
，判決如主文。
本案經檢察官王以文到庭執行職務。
中      華      民      國      九十一      年    十二   月  三十一    日
                                臺灣桃園地方法院刑事第二庭
                                    審判長法  官   徐培元
                                          法  官   錢建榮
                                          法  官   許乃文
右正本證明與原本無異。
如不服本判決，應於判決送達後十日內向本院提出上訴狀( 應附繕本 )，上訴於
臺灣高等法院。
                                          書記官   王曉雁
中        華        民        國     九十二    年    一    月     二    日
附論罪科刑之法條：
中華民國刑法第三百二十一條
犯竊盜罪而有左列情形之一者，處六月以上、五年以下有期徒刑：
一  於夜間侵入住宅或有人居住之建築物、船艦或隱匿其內而犯之者。
二  毀越門扇、牆垣或其他安全設備而犯之者。
三  攜帶兇器而犯之者。
四  結夥三人以上而犯之者。
五  乘火災、水災或其他災害之際而犯之者。
六  在車站或埠頭而犯之者。
前項之未遂犯罰之。
附表
┌───┬────────────┬───┬───┬──────┬────
│編號  │品                   名 │單  位│數  量│所  有  人  │備    註
├───┼────────────┼───┼───┼──────┼────
│一    │國際牌微波爐            │台    │一    │乙○○○    │
├───┼────────────┼───┼───┼──────┼────
│二    │ＪＢＬ音響喇叭          │台    │一    │同右        │
├───┼────────────┼───┼───┼──────┼────
│三    │先鋒牌ＤＶＤ音響        │台    │二    │同右        │
├───┼────────────┼───┼───┼──────┼────
│四    │新力牌錄放影機          │台    │一    │同右        │
├───┼────────────┼───┼───┼──────┼────
│五    │西屋牌除濕機            │台    │一    │同右        │
├───┼────────────┼───┼───┼──────┼────
│六    │飛利浦牌捕蚊燈          │台    │一    │同右        │
├───┼────────────┼───┼───┼──────┼────
│七    │花旗牌餐具組            │組    │一    │同右        │
├───┼────────────┼───┼───┼──────┼────
│八    │新力牌二十九吋平面電視  │台    │一    │同右        │
├───┼────────────┼───┼───┼──────┼────
│九    │ＤＥＮＯＥ牌卡拉ＯＫ音響│台    │一    │同右        │
├───┼────────────┼───┼───┼──────┼────
│十    │ＧＶＣ牌數據機          │台    │一    │同右        │
├───┼────────────┼───┼───┼──────┼────
│十一  │ＢＯＳＥ牌喇叭組        │組    │一    │同右        │
├───┼────────────┼───┼───┼──────┼────
│十二  │ＤＶＤ播放片            │片    │十九  │同右        │
├───┼────────────┼───┼───┼──────┼────
│十三  │ＬＯＫＯ牌電源供應器    │台    │一    │同右        │
├───┼────────────┼───┼───┼──────┼────
│十四  │ＡＢＣＯ牌電腦螢幕      │台    │一    │同右        │
├───┼────────────┼───┼───┼──────┼────
│十五  │腳踏車                  │輛    │一    │同右        │
└───┴────────────┴───┴───┴──────┴────
附錄本案論罪科刑法條：
刑法第三百二十一條第一項第一款、第三款
